【裁判字號】    96,易,762
【裁判日期】    970415
【裁判案由】    恐嚇取財等
【裁判全文】
臺灣臺南地方法院刑事裁定               96年度易字第762號
上  訴  人  臺灣臺南地方法院檢察署檢察官
（即公訴人）
被      告  甲○○
選任辯護人  林憲聰律師
上列上訴人因上列被告所犯恐嚇取財等案件，不服本院中華民國
九十七年一月十七日所為之認罪協商判決（九十六年度易字第七
六二號，起訴案號：臺灣臺南地方法院檢察署九十六年度偵字第
二一○二號），提起上訴，本院裁定如下：
    主    文
上訴駁回。
    理    由
一、本件檢察官上訴意旨略以：被告甲○○未向被害人乙○○道
    歉，復未支付損害賠償金額，原判決量刑過輕，有違比例原
    則等情，爰依乙○○所請提起上訴等語。
二、按依認罪協商程序所為之科刑判決，不得上訴。但有刑事訴
    訟法第四百五十五條之四第一項第一款、第二款、第四款、
    第六款、第七款所定情形之一，或協商判決違反同條第二項
    之規定者，不在此限，同法第四百五十五條之十定有明文。
    是依上開規定，法院依認罪協商程序所為之判決，當事人僅
    得以指摘原判決有如下瑕疵為由提起上訴：(1)有刑事訴訟法
    第四百五十五條之三第二項之撤銷合意或撤回協商聲請；(2)
    被告協商之意思非出於自由意志者；(3)被告所犯之罪非第四
    百五十五條之二第一項所定得以聲請協商判決者；(4)被告有
    其他較重之裁判上一罪之犯罪事實者；(5)法院認應諭知免刑
    或免訴、不受理者；(6)法院未於協商合意範圍內為判決，或
    法院為協商判決所科之刑，並非宣告緩刑、二年以下有期徒
    刑、拘役或罰金者。是以，對法院所為協商判決，當事人如
    有不服而提起上訴，除有上開情形外，該等上訴即與法定要
    件不符，法律上不應准許，依刑事訴訟法第三百六十二條前
    段之規定，應駁回其上訴。
三、經查，本院於民國九十七年一月十七日所為九十六年度易字
    第七六二號被告甲○○恐嚇取財等案件之判決，係依被告、
    選任辯護人及檢察官於本院審理中之認罪協商合意，及檢察
    官向本院提出認罪協商判決聲請所為，該判決中所認定之被
    告犯罪事實及所諭知之刑度，均在認罪協商合意之範圍內，
    上訴人提起本件上訴並未具體闡明該判決違反認罪協商規定
    之情節及違反之條款，是上訴人並無得就認罪協商判決提起
    上訴之法定事由，揆諸上開規定，本件上訴於法律上不應准
    許，應予駁回。
四、爰依刑事訴訟法第四百五十五條之十第一項前段、第三百六
    十二條前段，裁定如主文。
中    華    民    國    97    年    4     月    15    日
                  刑事第八庭  法  官  盧  鳳  田
以上正本證明與原本無異。
如不服本裁定應於送達後5 日內，向本院提出抗告狀。
                              書記官  吳  姁  穗
中    華    民    國    97    年    4     月    15    日


司法院資訊處製作；財團法人民間司法改革基金會備份。
